【裁判字號】    97,上訴,472
【裁判日期】    970331
【裁判案由】    違反毒品危害防制條例
【裁判全文】
臺灣高等法院高雄分院刑事判決         97年度上訴字第472號
上  訴  人
即  被  告  甲○○
上列上訴人因違反毒品危害防制條例案件，不服臺灣高雄地方法
院96年度訴字第5524號中華民國97年1 月31日第一審判決（起訴
案號：臺灣高雄地方法院檢察署96年度毒偵字第10087 號），提
起上訴，本院判決如下：
     主  文
上訴駁回。
     事  實
一、甲○○前因施用毒品案件，經法院裁定令入勒戒處所觀察、
    勒戒後，因無繼續施用毒品之傾向，經臺灣高雄地方法院檢
    察署檢察官以94年度毒偵字第3177號不起訴處分，並於民國
    94年6 月13日執行完畢釋放。詎甲○○不知警惕，竟於觀察
    、勒戒執行完畢5 年內，基於施用第一級毒品海洛因之犯意
    ，於96年10月4 日下午8 時許，在高雄市○○區○○道下某
    加油站，將第一級毒品海洛因摻入香煙點燃食，以此方式施
    用第一級毒品海洛因1 次。嗣於96年10月5 日下午2 時許，
    在高雄縣鳥松鄉○○村○○路95之1 號甲○○住處，經警徵
    得甲○○同意採尿送檢驗結果呈嗎啡陽性反應，始悉上情。
二、案經高雄市政府警察局移送臺灣高雄地方法院檢察署檢察官
    偵查起訴。
     理  由
一、上訴人即被告甲○○（下稱被告）於事實欄所載時、地施用
    第一級毒品海洛因1 次之事實，業經被告於96年10月5 日經
    警採尿送檢驗，確呈嗎啡陽性反應，有毒品嫌疑人尿液採證
    代碼對照表及高雄市立凱旋醫院濫用藥物尿液檢驗報告紙在
    卷可稽（見警卷第8 、8-1 、9 頁）。再被告亦陳述上情在
    卷，核與上開證據相符，被告之自白即可信為真正。又被告
    前因施用毒品案件，經法院裁定令入勒戒處所觀察、勒戒後
    ，因無繼續施用毒品之傾向，經臺灣高雄地方法院檢察署檢
    察官以94年度毒偵字第3177號不起訴處分，並於94 年6月13
    日執行完畢釋放，此亦有被告前案紀表在卷足憑。從而，被
    告於觀察、勒戒執行完畢釋放後5 年內再施用第一級毒品，
    事證明確，犯行堪以認定。
二、核被告所為，係犯毒品危害防制條例第10條第1 項之施用第
    一級毒品罪。被告持有第一級毒品海洛因後，進而施用，其
    持有之低度行為，為施用之高度行為所吸收，不另論罪。
三、原審認被告罪證明確，因而適用毒品危害防制條例第10條第
    1 項規定，並審酌被告經觀察、勒戒執行完畢釋放後，再施
    用第一級毒品，顯見其戒毒之意志不堅，自制力不佳，惟念
    及被告施用毒品係戕害個人健康，尚未侵害他人權益等一切
    情狀，量處有期徒刑8 月。認事用法，核無不合，量刑亦屬
    允當。被告上訴意旨，指摘原判決量刑過重，為無理由，應
    予駁回。
據上論斷，應依刑事訴訟法第368條，判決如主文。
本案經檢察官林敏惠到庭執行職務。
中    華    民    國    97    年    3     月    31    日
                  刑事第八庭    審判長法  官   李炫德
                                      法  官   陳志銘
                                      法  官   郭玫利
以上正本證明與原本無異。
如不服本判決應於收受本判決後10日內向本院提出上訴書狀，其
未敘述上訴理由者，並得於提起上訴後10日內向本院補提理由書
狀（均須按他造當事人之人數附繕本）「切勿逕送上級法院」。
中    華    民    國    97    年    3     月    31    日
                                      書記官   楊茱宜
附錄本判決論罪科刑法條
毒品危害防制條例第10條第1項：
施用第一級毒品者，處6 月以上 5 年以下有期徒刑。


司法院資訊處製作；財團法人民間司法改革基金會備份。
